# 关于企业搬迁

提问人：aaaafjq 时间：2012-07-13 08:09:11
请教陈版主： 企业整体搬迁（属于政策性搬迁）过程中的两种补贴/补助如何确认： （ 1 ）土地返还款：比如，购地协议中约定的地价为 8 万元/亩，企业拿地时需要全额预付土地款 8000 万元（ 8 万元/亩*1000亩），土地开工建设时，地方财政返还 2 万元/亩，返还金额 2000 万元。这个 2000 万元如何处理？ 个人觉得，土地使用权入账时，成本为 8000 万元，返还的 2000 万元作为与资产相关的政府补助，在收到返还款时计入递延收益（收到返还款可能与土地使用权开始摊销时间不一致，存在时间差，比如土地使用权从 12 年 8月开始按 40 年进行摊销，返还款可能到次年 8 月才收到，返还款确认递延收益的期间为 39 年），并在土地剩余摊销月份里平均计入营业外收入。（ 2 ）搬迁完成、新工厂投产后，地方政府还会给企业一些税收返还，比如按照增量增值税、印花税、企业所得税的一定比例，给企业 5 年的持续返还，返还名目为企业搬迁项目补助。这些税收返还如何确认？ 个人觉得，这些返还应于收到时，确认为收益性的政府补助，直接进当期利润。企业认为，这些税收返还是与搬迁项目相关，应作为与资产相关的政府补助，在厂房的剩余折旧年限内平均转入营业外收入。 以上问题虽有个人的一些理解，但也不太确定。因此，恳请陈版主赐教！非常感谢！！

回答人：chenyiwei
回复 aaaaaafjq 的帖子
基本赞同你的意见，即 1 作为与资产相关的政府补助， 2 作为与收益相关的政府补助。对于搬迁后的增量税收返还，并不与搬迁过程中购建的特定非流动资产相关联，因此不是与资产相关的政府补助。

提问人：liubin988513 时间：2012-07-13 20:46:07
回复 chenyiwei 的帖子
返还名目为企业搬迁项目补助----是否作为搬迁乃至购置资产的补偿更好？？？

回答人：chenyiwei
可能性不大，也不建议这样做。一是这种补助是按照投产后纳税金额的一定比例计算的，与资产购建支出关系不大，并且收到此类补助时资产购建支出已经基本发生完毕；二是会在一定年限内逐年收到，如果分年摊销会很麻烦。

提问人：asq 时间：2012-07-14 23:12:29
如果这种政策性搬迁中，政府划拨一块地并且将厂房设施建好移交给搬迁企业，搬迁企业将原厂区移交给政府，在这种情况下搬迁过程中只涉及以物易物不涉及现金，那么企业对换入的厂房、土地使用权及设备应如何计量，是按非货币资产交换中的有商业实质还是没有商业实质进行会计处理？

回答人：chenyiwei
此问题本版面以前讨论过。要看换入的新的经营场所是否扩大了面积、有利于生产品质更高的产品或提高产量等有利于提升未来经济利益流入。另外需关注实物存在性的核实。

提问人：zengfengxia 时间：2012-07-15 17:37:19
陈版， 5 楼的情况，若属于具商业实质的非货币交易，转入转出资产的差异是按解释 3 号确认资本公积还是因其没有获得直接拨付的搬迁补偿款，不适用解释 3 号相关规定，确认资产处置收益？

回答人：chenyiwei
我理解，旧资产的公允价值和账面价值之间的差额部分应计入资产处置损益；新资产公允价值高于旧资产公允价值的差额部分按政府补助处理，计入递延收益并逐年计入营业外收入。